臺灣屏東地方法院刑事判決　　　　　　　100年度易字第616號
公　訴　人　臺灣屏東地方法院檢察署檢察官
被　　　告　楊茂慶
上列被告因竊盜案件，經檢察官提起公訴（100 年度偵字第4383
號），本院依法行簡式審判程序審理，判決如下：
    主  文
楊茂慶犯攜帶兇器竊盜罪，累犯，處有期徒刑拾壹月，扣案六角
扳手（含聯接刀）壹組沒收。
    事  實
一、楊茂慶前於民國92年間，因施用毒品案件，經檢察官聲請強
    制戒治併提起公訴，戒治部分，於93年1 月9 日因法律修正
    報結，罪刑部分，經本院以92年度訴字第779 號判處有期徒
    刑8 月確定；再於93年間，因竊盜、施用毒品等案件，分別
    經本院以93年度易字第550 號判處有期徒刑1 年2 月、93年
    度訴字第879 號判處有期徒刑7 月和4 月；上開各案迭經接
    續及合併執行、假釋、撤銷假釋、減刑，至96年7 月16日執
    行完畢。詎基於意圖為自己不法所有之竊盜犯意，攜帶客觀
    上足對他人生命、身體、安全構成威脅，具危險性之所有六
    角扳手（含聯接刀）1 組，於100 年4 月26日3 時許，至屏
    東縣九如鄉○○村○○街47號前，以該組器具撬開車門、啟
    動電門而竊走楊曼玉停放該處之車牌號碼WO-2989 號自小貨
    車。嗣楊曼玉發覺失竊後報案處理，為警於100 年4 月26日
    21時50分許，在屏東縣鹽埔鄉○○村○○道路攔檢到駕駛上
    開贓車之楊茂慶，並扣得上開六角扳手（含聯接刀）1 組（
    贓車已由被害人領回）。
二、案經屏東縣政府警察局里港分局報告臺灣屏東地方法院檢察
    署檢察官偵查起訴。
    理  由
一、本件係依刑事訴訟法第273 條之1 第1 項行簡式審判程序，
    其證據調查依同法第273 條之2 所定原不受審判外陳述排除
    之限制；又被告對於卷內各項證據亦不爭執證據能力，復無
    事證顯示有何違法取得或類此瑕疵之情，故卷內所列各項證
    據，自均有證據能力，合先敘明。
二、上揭犯罪事實，業據被告坦承不諱（見本院卷第22頁），並
    有證人即被害人楊曼玉證述遭竊情形可佐（見偵卷第13頁）
    ，以及偵查報告、贓物認領保管單等件為憑（見偵卷第7 、
    21頁），暨扣案六角扳手（含聯接刀）1 組足資佐證。是認
    被告之自白和事實相合，堪予採信。從而本件罪證明確，被
    告犯行洵可認定，應依法論科。
三、按刑法第321 條第1 項第3 款之加重竊盜罪，係以行為人攜
    帶兇器竊盜為其加重條件，此所謂兇器，並無種類限制，凡
    客觀上足對他人生命、身體、安全構成威脅，具危險性之器
    物均屬之，且祇須行竊時攜帶此種具危險性之兇器為已足，
    尚不以攜帶之初有行兇意圖為必要（最高法院79年台上字第
    5253號判例意旨參照）。扣案六角扳手（含聯接刀）1 組，
    係質地堅硬之長狀金屬器物，持以揮舞足對他人生命、身體
    、安全構成威脅，在客觀上顯具危險性，屬兇器無疑。核被
    告所為，係犯刑法第321 條第1 項第3 款之加重竊盜罪。被
    告曾受如事實欄所載判刑執行等情，有前案紀錄表、刑案資
    料查註紀錄表各1 份可考，其於徒刑執行完畢後，5 年內故
    意再犯本件有期徒刑以上之罪，為累犯，應依刑法第47條第
    1 項加重刑度。
四、爰審酌被告業有首揭所示多項犯罪前科，屢受判刑執行，素
    行不佳，如今再度犯下本案，顯見未因歷經刑事程序而記取
    教訓；另被告於案發前之100 年2 月間，已因竊車在高雄遭
    到查獲（現由臺灣高雄地方法院100 年度審易字第995 號審
    理中，上開前案紀錄資料供參），嗣後又於100 年4 月間犯
    下本件竊車案件，其竟稱動機只為圖自己代步（見本院卷第
    29頁），如此貪求己利，悍然罔顧法治，非但沒因有案在身
    而戒慎行止，更絲毫不知尊重他人財產權益；再被告所竊者
    係自小貨車，不僅加害價值匪低，復妨礙物主使用收益、造
    成失竊後生活利用上困擾，且自承案發後未能提出任何賠償
    （見本院卷第28頁反面），俱見犯罪影響所及甚鉅；惟念在
    被告始終坦然面對司法、自白罪行不諱，兼衡其竊取之財物
    於查獲後已經被害人領回等一切情狀，量處如主文所示之刑
    ，以資懲儆。
五、扣案六角扳手（含聯接刀）1 組，被告坦認係其所有供本件
    竊車使用之物（見本院卷第28頁），爰依刑法第38條第1 項
    第2 款宣告沒收。
據上論斷，應依刑事訴訟法第273 條之1 第1 項、第299 條第1
項前段，刑法第321 條第1 項第3 款、第47條第1 項、第38條第
1 項第2 款，判決如主文。
本案經檢察官許英輝到庭執行職務
中    華    民    國    100   年     6    月    13    日
                    刑事第四庭    法  官  江振源
以上正本證明與原本無異
如不服本判決，應於判決送達後10日內向本院提出上訴書狀（應
附繕本），其未敘述上訴理由者，應於上訴期間屆滿後20日內補
提理由書狀於本院，上訴於臺灣高等法院高雄分院。
中    華    民    國    100   年     6    月    13    日
                                  書記官  邱淑婷
附錄本判決論罪科刑法條：
刑法第321 條
犯竊盜罪而有下列情形之一者，處六月以上、五年以下有期徒刑
，得併科新臺幣十萬元以下罰金：
一、侵入住宅或有人居住之建築物、船艦或隱匿其內而犯之者。
二、毀越門扇、牆垣或其他安全設備而犯之者。
三、攜帶兇器而犯之者。
四、結夥三人以上而犯之者。
五、乘火災、水災或其他災害之際而犯之者。
六、在車站、埠頭、航空站或其他供水、陸、空公眾運輸之舟、
    車、航空機內而犯之者。
前項之未遂犯罰之。